【裁判字號】    98,訴,229
【裁判日期】    980326
【裁判案由】    毒品危害防制條例
【裁判全文】
臺灣基隆地方法院宣示判決筆錄           98年度訴字第229號
公訴人  臺灣基隆地方法院檢察署檢察官
被  告  乙○○
                  現於台灣基隆監獄
指定辯護人  本院公設辯護人甲○○
上列被告因毒品危害防制條例案件，於中華民國98年3月26日上
午11時整許，在本院第三法庭宣示判決，出席人員如下：
    法      官  陳伯厚
    書  記  官  王惠萍
    通      譯  黃子凡
法官起立朗讀判決主文、犯罪事實要旨、處罰條文、附記事項，
及告以上訴限制、期間並提出上訴狀之法院，且諭知記載其內容
：
一、主  文：
    乙○○施用第一級毒品，累犯，處有期徒刑拾壹月；又施用
    第一級毒品，累犯，處有期徒刑拾壹月；又施用第二級毒品
    ，累犯，處有期徒刑伍月。應執行有期徒刑壹年肆月。
二、犯罪事實要旨：
    引用檢察官起訴書所載（如附件）。
三、處罰條文：
    毒品危害防制條例第10條第1 項、第2 項、刑法第11條、第
    47條第1 項、第51條第5 款。
四、附記事項：
    無。
五、協商判決除有刑事訴訟法第454條之4第1項第1款於本訊問程
    序終結前，被告撤銷協商合意或檢察官撤回協商聲請者；第
    2款被告協商之意思非出於自由意志者；第4款被告所犯之罪
    非第455條之2第1項所定得以協商判決者；第6款被告有其他
    較重之裁判上一罪之犯罪事實者；第七款法院認應諭知免刑
    或免訴、不受理者情形之一，及違反同條第2項「法院應於
    協商合意範圍內為判決；法院為協商判決所科之刑，以宣告
    緩刑或2年以下有期徒刑、拘役或罰金為限」之規定者外，
    不得上訴。
六、如不服本件判決，得自收受判決送達之日起10日內，向本院
    提出上訴書狀，上訴於第二審法院。
中    華    民    國    98    年    3     月    26    日
                  臺灣基隆地方法院刑事第二庭
                      書  記  官  王惠萍
                      法      官  陳伯厚
以上正本證明與原本無異。
本判決除有刑事訴訟法第455條之4第1項第1款、第2款、第4款、
第6款、第7款所定情形之一，或違反同條第2項規定者外，不得
上訴。
如有前揭除外情形，對於本件判決如有不服，應於收受本判決後
10日內向本院提出上訴書狀，其未敘述上訴理由者，並得於提起
上訴後10日內向本院補提理由書狀（均須按他造當事人之人數附
繕本）「切勿逕送上級法院」。
中    華    民    國    98    年    3     月    26    日
                           書 記 官   王惠萍
附件：
臺灣基隆地方法院檢察署檢察官起訴書
                                     98年度毒偵字第156號
                                     98年度毒偵字第272號
    被      告  乙○○  男  26歲（民國○○年○月○日生）
                        住臺北縣瑞芳鎮○○○○路32巷108
                        號1樓
                        居基隆市○○區○○街8之17號1樓
                        國民身分證統一編號：Ｚ000000000號
上列被告因違反毒品危害防制條例案件，業經偵查終結，認應該
提起公訴，茲將犯罪事實及證據並所犯法條分敘如下：
        犯罪事實
一、乙○○前因施用毒品案件，經觀察、勒戒後，認無繼續施用
    毒品之傾向，於民國94年 7月22日釋放出所，並由本署檢察
    官以94年度毒偵字第 843號為不起訴處分確定。復因施用第
    一、二級毒品案件，經臺灣基隆地方法院於95年 1月25日，
    以94年度訴字第1019號判處應執行有期徒刑 8月確定。再因
    施用第一級毒品案件，經臺灣高等法院於95年 9月26日，以
    95年度上訴字第2719號判處有期徒刑 1年確定。又因施用第
    二級毒品案件，經臺灣基隆地方法院於95年8月4日，以95年
    度基簡字第678號判處有期徒刑4月確定；其另因妨害自由案
    件，經臺灣基隆地方法院以95年度訴字第1006號判處有期徒
    刑1年確定；前開3罪，嗣經裁定減刑後合併定應執行有期徒
    刑1年確定，再經接續執行，於96年12月4日縮刑期滿執行完
    畢。
二、詎其猶不知悔改，復（一）基於施用第一級毒品海洛因之犯
    意，於97年12月11日22時50分許為警採尿前回溯24小時內，
    在不詳地點，施用第一級毒品海洛因。（二）再基於施用第
    一級毒品海洛因之犯意，於97年12月14日22時30分許，在基
    隆市○○區○○街8之17號1樓居處，以針筒注射方式施用第
    一級毒品海洛因；另又基於施用第二級毒品甲基安非他命之
    犯意，於97年12月16日早上 6時20分許為警採尿前回溯96小
    時內，在不詳處所施用第二級毒品甲基安非他命。嗣先於97
    年12月11日22時50分許，為警在基隆市○○區○○街18號前
    經盤查查獲，並採尿送驗有毒品嗎啡之陽性反應；再因行跡
    可疑，於97年12月16日上午 5時30分許，為警在基隆市仁愛
    區○○○路11巷口經盤檢查獲，發現其係毒品列管調驗人口
    ，乃採尿送驗有毒品嗎啡、甲基安非他命之陽性反應，因而
    分別查悉上情。
三、案經基隆市警察局第一、三分局分別報告偵辦。
        證據並所犯法條
一、被告乙○○經傳未到，惟於警詢時僅承認97年12月14日有施
    用海洛因之犯行，餘則否認，惟被告於97年12月11日及97年
    12月16日分別為警查獲後，經採集其尿液各送臺灣尖端先進
    生技醫藥股份有限公司，均以氣相層析質譜分析法（GC/MS
    ）檢驗，結果呈毒品嗎啡之陽性反應（97年12月11日所採尿
    液）暨毒品嗎啡及甲基安非他命之陽性反應（97年12月16日
    所採尿液），此有該公司97年12月19日、98年 1月21日出具
    之濫用藥物檢驗報告各 1紙，及基隆市警察局第三分局暨第
    一分局偵辦毒品案件尿液檢體對照表各 1紙在卷可稽，對以
    酵素免疫分析或薄層定性分析等方式為初步篩檢者，固具有
    相當程度偽陽性之可能，惟如以氣（液）相層析、質譜分析
    等方法檢驗，出現偽陽性反應之機率極低，已具相當之公信
    力，故前開檢驗結果足以作為認定被告確曾施用海洛因、海
    洛因及甲基安非他命事實之依據。復有起訴書及刑案資料查
    註紀錄表附卷足參，被告犯行均堪予認定。
二、核被告所為係犯毒品危害防制條例第10條第 1項及第1、2項
    之施用第一、二級毒品罪嫌。被告所犯前開各罪，犯意各別
    ，請分論併罰。被告持有第一、二級毒品之低度行為，應為
    施用之高度行為所吸收，不另論罪。被告受徒刑執行完畢，
    5 年以內再故意犯本件有期徒刑以上之罪，為累犯，請依刑
    法第47條之規定加重其刑。
三、依毒品危害防制條例第23條第2項、刑事訴訟法第251條第1
    項提起公訴。
    此  致
臺灣基隆地方法院
中    華    民    國    98    年     2    月    25    日
                          檢  察  官  李豫雙
本件正本經證明與原本無異
中    華    民    國    98    年    3     月    3     日
                          書  記  官  陳威志
附錄本案所犯法條：
毒品危害防制條例第10條：
施用第一級毒品者，處 6 月以上 5 年以下有期徒刑。
施用第二級毒品者，處 3 年以下有期徒刑。


司法院資訊處製作；財團法人民間司法改革基金會備份。
